               宣示判決筆錄           100年度訴字第600號
公  訴  人  臺灣嘉義地方法院檢察署檢察官
被告賴旺枝
            現於法務部矯正署嘉義監獄鹿草分監
指定辯護人  本院公設辯護人  顏玲玲
上列被告因違反毒品危害防制條例一案（100 年度毒偵字第1054
號）經認罪協商後，於中華民國100 年8 月31日，在本院刑事第
4 法庭宣示判決，出席職員如下：
          法  官  李秋瑩
          書記官  劉英芬
          通  譯  吳永佳
法官起立朗讀判決主文、犯罪事實要旨、處罰條文、附記事項，
及告以上訴限制、期間並提出上訴狀之法院，且諭知記載其內容
：
一、主  文：
    賴旺枝施用第一級毒品，累犯，處有期徒刑柒月。
二、犯罪事實要旨：
    賴旺枝前因施用毒品案件，經本院先以裁定送觀察勒戒後，
    認有繼續施用毒品之傾向，遂由臺灣嘉義地方法院檢察署檢
    察官以89年度毒偵緝字第146 、147 號提起公訴並聲請強制
    戒治，戒治部分，經本院於民國89年7 月28日以89年度毒聲
    字第1146號裁定令入戒治處所施以強制戒治，並於89年12月
    18日以89年度毒聲字第1879號裁定停止戒治所餘期間付保護
    管束，於90年7 月8 日停止戒治，90年7 月27日戒治期滿，
    未經撤銷停止戒治，視為執行完畢；起訴部分，則由本院於
    89年12月14日以89年度易字第747 號判決判處有期徒刑6 月
    確定。又因施用毒品案件，經臺灣嘉義地方法院檢察署檢察
    官以91年度毒偵字第467 號提起公訴並聲請強制戒治，戒治
    部分，經本院於91年7 月5 日以91年度毒聲字第471 號裁定
    令入戒治處所施以強制戒治，嗣於92年3 月17日經本院以92
    年度毒聲字第168 號裁定停止強制戒治，所餘期間付保護管
    束，於92年4 月14日停止戒治，92年8 月22日保護管束期滿
    ，未經撤銷停止戒治視為執行完畢；起訴部分，則經本院於
    91年11月8 日以91年度訴字第348 號判決判處應執行有期徒
    刑1 年4 月確定。再因施用毒品案件，分別經臺灣板橋地方
    法院及本院於96年2 月26日、96年5 月14日以95年度訴字第
    3450號、96年度訴字第116 號判決判處有期徒刑1 年、8 月
    7 月、3 月，上述各罪嗣經本院裁定經減刑為6 月、4 月、
    3 月15日、1 月15日，並定應執行有期徒刑1 年15日確定；
    復因施用毒品案件，經本院於96年8 月23日以96年度訴字第
    644 號判決判處有期徒刑4 月、3 月，應執行有期徒刑6 月
    確定，上開各罪經接續執行，於97年10月5 日縮刑期滿執行
    完畢。猶未能戒除毒癮，復基於施用第一級毒品海洛因及第
    二級毒品甲基安非他命之犯意，於100 年5 月12日晚間11時
    許，在臺南市白河區某處，以將海洛因及甲基安非他命同時
    置於玻璃球內燒烤使之產生煙霧，再吸食其煙之方式，同時
    施用海洛因及甲基安非他命1 次。嗣因案遭通緝，於100 年
    5 月13日下午3 時50分許，為警在嘉義縣水上鄉○○村○○
    ○段盤查，於有偵查權限之人員或機關尚未發覺其前揭施用
    毒品行為前，即主動向員警供述其有上揭施用甲基安命之行
    為，並靜候裁判，經採其尿液送驗，結果確呈嗎啡及甲基安
    非他命陽性反應，而悉上情。
三、處罰條文：
    毒品危害防制條例第10條第1 項、第2 項，刑法第11條前段
    、第55條、第47條第1 項、第62條前段。
四、又裁判上一罪，如全部犯罪未發覺以前，行為人就其中一部
    分犯罪為自首，自首之效力及於全部犯罪。查本件被告係因
    案通緝為警於盤查時緝獲，當時被告身上未攜帶任何施用毒
    品器具，因被告為毒品管制人口，員警詢問被告目前有無施
    用毒品，被告即主動供出其有施用，並同意員警對其採尿送
    驗，本件被告有自首之情形，此有被告警詢筆錄及本院電話
    記錄表各1 份附卷可佐，故於被告主動供述其有施用甲基安
    非他命犯行前，員警並無任何證據可合理懷疑被告有該次施
    用甲基安非他命之犯行至為灼然，是被告對於未發覺之施用
    第二級毒品犯罪自首而接受裁判，係就想像競合犯具有裁判
    上一罪關係之一部分犯罪自首，仍生全部自首之效力，堪認
    其本案施用犯行，合於自首之要件，爰依刑法第62條前段規
    定減輕其刑附此敘明。
五、協商判決除有刑事訴訟法第455 條之4 第1 項第1 款於本訊
    問程序終結前，被告撤銷協商合意或檢察官撤回協商聲請者
    ；第2 款被告協商之意思非出於自由意志者；第4 款被告所
    犯之罪非第455 條之2 第1 項所定得以協商判決者；第6 款
    被告有其他較重之裁判上一罪之犯罪事實者；第7 款法院認
    應諭知免刑或免訴、不受理者情形之一，及違反同條第2 項
    「法院應於協商合意範圍內為判決；法院為協商判決所科之
    刑，以宣告緩刑或2 年以下有期徒刑、拘役或罰金為限」之
    規定者外，不得上訴，如不服本件判決，得自收受本宣示判
    決筆錄正本後10日內，向本院提出上訴書狀，上訴於第二審
    法院。
六、本件如得上訴，不服本件判決，應於收受判決後10日內向本
    院提出上訴書狀，並應敘述具體理由；其未敘述上訴理由者
    ，應於上訴期間屆滿後20日內向本院補提理由書（均須按他
    造當事人之人數附繕本）「切勿逕送上級法院」。
七、依據刑事訴訟法第455 條之9 第1 項前段之規定，作成本宣
    示判決筆錄，以代判決書。
本案檢察官曹合一到庭執行職務。
中    華    民    國   100    年    8     月    31    日
                  臺灣嘉義地方法院刑事第三庭
                      書記官  劉英芬
                      法  官  李秋瑩
以上正本證明與原本無異。
本判決除有刑事訴訟法第455 條之4 第1 項第1 款、第2 款、第
4 款、第6 款、第7 款所定情形之一，或違反同條第2 項規定外
，不得上訴。如有上開得上訴之情形，應於收受判決後10日內向
本院提出上訴書狀，並應敘述具體理由；其未敘述上訴理由者，
應於上訴期間屆滿後20日內向本院補提理由書「切勿逕送上級法
院」。告訴人或被害人如對於本判決不服者，應具備理由請求檢
察官上訴，其上訴期間之計算係以檢察官收受判決正本之日期為
準。
中    華    民    國   100    年    8     月    31    日
                      書記官  劉英芬